臺灣臺中地方法院刑事判決　　　　　　　96年度易字第4731號
公　訴　人　臺灣臺中地方法院檢察署檢察官
被　　　告　甲○○
　　　　　　丙○○
上列被告等因違反電子遊戲場業管理條例等案件，經檢察官聲請
簡易判決處刑（九十六年度偵字第一六二二八號），本院認不宜
適用簡易判決處刑，改依通常程序審理，本院判決如下：
    主    文
甲○○共同違反未依電子遊戲場業管理條例規定辦理營利事業登
記，不得經營電子遊戲場業之規定，處拘役肆拾日，如易科罰金
，以新臺幣壹仟元折算壹日。扣案之電子遊戲機具「超越顛峰麻
將臺」壹台、「超級大舞臺小碼莉」臺、「彩金象小瑪莉」壹
臺、「賽馬二人座」壹臺（均含ＩＣ板）、代幣伍佰伍拾柒枚均
沒收。
丙○○共同違反未依電子遊戲場業管理條例規定辦理營利事業登
記，不得經營電子遊戲場業之規定，處拘役貳拾日，如易科罰金
，以新臺幣壹仟元折算壹日。扣案之電子遊戲機具「超越顛峰麻
將臺」壹台、「超級大舞臺小碼莉」臺、「彩金象小瑪莉」壹
臺、「賽馬二人座」壹臺（均含ＩＣ板）、代幣伍佰伍拾柒枚均
沒收。
    犯罪事實
一、甲○○、丙○○明知未依電子遊戲場業管理條例規定辦理營
    利事業登記，不得經營電子遊戲場業，而未向相關主管機關
    申請辦理營利事業登記證，竟基於違反電子遊戲場業管理條
    例及與不特定人對賭財物之犯意聯絡，由甲○○於民國九十
    六年六月十五日前一星期許起，在臺中縣大里市○○路九二
    號臺灣巨蛋便利商店內，擺設賭博性電子遊戲機超越顛峰麻
    將臺一台、超級大舞臺小碼莉三臺、彩金象小瑪莉一臺、賽
    馬二人座一臺，並以每月新臺幣（下同）一萬九千元之代價
    ，雇用丙○○為店員擔任開分、洗分工作，自前開時日起，
    與不特定之賭客賭博財物，其賭博方式係由不特定之賭客，
    先以現金十元兌換代幣一枚，賭客投代幣入遊戲機內，開分
    後再押注分數與電子遊戲機具對賭，如有押中，可得倍數不
    等之分數，最後視殘存分數之多寡，按比例換取同額現金或
    等值商品，若賭客把玩後積分歸零，則所之賭資全歸店家所
    有，以此方式與賭客賭博財物。嗣於九十六年六月十五日十
    八時六分許，為警於臺中縣大里市○○路九二號臺灣巨蛋便
    利商店查獲，並扣得超越顛峰麻將臺一臺、超級大舞臺小碼
    莉三臺、彩金象小瑪莉一臺、賽馬二人座一臺 (均含ＩＣ板
    ）、代幣五百五十七枚。
二、案經臺中縣警察局霧峰分局報告臺灣臺中地方法院檢察署檢
    察官偵查起訴。
    理    由
一、前揭事實，業據被告甲○○、丙○○於本院審理時坦承不諱
    ，復有臺中縣政府中縣營字第○九四○三八七六─一號營利
    事業登記證一紙、查扣賭博性電動玩具暫存保管條一紙、扣
    案證物及犯罪現場照共二十張（臺中縣警察局霧峰分局中縣
    霧警偵字第○九六○○五三五八三號卷第一九至三一頁）在
    卷可參。足認被告二人自白與事實相符，並有扣案之超越顛
    峰麻將臺一台（含ＩＣ板壹塊）、超級大舞臺小碼莉三臺（
    均含ＩＣ板壹塊）、彩金象小瑪莉一臺（含ＩＣ板壹塊）、
    賽馬二人座（含ＩＣ板壹塊）一臺、代幣五百五十七枚等可
    資佐證。是本案事證明確，被告甲○○、丙○○前開犯行應
    可認定。
二、核被告甲○○、丙○○所為，均係犯違反電子遊戲場業管理
    條例第十五條未依同條例規定辦理營利事業登記者，不得經
    營電子遊戲場業之規定，應依同條例第二十二條之規定論處
    及刑法第二百六十六條第一項前段普通賭博罪。起訴書之犯
    罪事實已敘明就丙○○共同違反電子遊戲場業管理條例第十
    五條之事實，惟起訴法條漏引電子遊戲場業管理條例第十五
    條、第二十二條，自為起訴效力所及，本院自得併予審理。
    被告二人就前開犯行有犯意聯絡、行為分擔，為共同正犯。
    又被告二人所犯上開二罪，係一行為而觸犯數罪名，為想像
    競合犯，均應依刑法第五十五條之規定，從一重違反電子遊
    戲場業管理條例第十五條未依同條例規定辦理營利事業登記
    者，不得經營電子遊戲場業之規定，應依同條例第二十二條
    之規定論處。爰審酌被告二人正值年輕力壯，不思以正當手
    段獲取生活所需，竟藉賭博獲利之心態可議，並於公眾得出
    入之場所賭博，對社會風氣之影響不小，及前開違法擺設之
    電子遊戲機數量有六台，規模不大，目的僅係圖小利，暨被
    告二人犯罪後坦承犯行之犯後態度，與被告甲○○係該店之
    負責人，被告丙○○僅係員工，其二人參與本案犯行之角色
    ，與其等犯罪之動機、目的、手段等一切情狀，量處如主文
    所示之刑，並諭知易科罰金之折算標準。扣案之超越顛峰麻
    將臺一臺、超級大舞臺小碼莉三臺、彩金象小瑪莉一臺、賽
    馬二人座一臺（均含ＩＣ板）、代幣五百五十七枚，為當場
    賭博之器具，均應依刑法第二百六十六條第二項宣告沒收。
三、公訴意旨另以：被告甲○○、丙○○二人前開所為均係涉犯
    刑法二百六十八條前、後段之意圖營利供給賭博場所與聚眾
    賭博罪云云。惟按供給賭博場所、聚眾賭博罪之成立，行為
    人須有意圖營利之犯意始克成立，而所謂意圖營利，係指藉
    以賺取經濟上之利益，即俗稱之抽頭而言，苟行為人賭博之
    目的係圖藉贏得財物，則非此所謂之意圖營利。另按在店家
    擺設電動賭博機具供人投幣玩樂，縱依該機器之設計結構，
    店家之勝率較高，惟其輸贏之或然率仍屬不確定，其性質係
    以該機器代替自己，與人在公眾得出入之場所賭博，與意圖
    營利供給賭博場所或聚眾賭博，由他人賭博不同，且擺設電
    動賭博機具供人玩樂，店家仍係憑偶然之事實以決定財物之
    得喪，並無何從中抽取金錢圖利之情形，與刑法第二百六十
    八條意圖營利之要件尚屬有間，是被告甲○○、丙○○二人
    雖在上址「臺灣巨蛋便利商店內」之公眾得出入之場所，擺
    設上開電動遊戲機，並以該電動遊戲機充作電動賭博機具，
    係以該機器代替被告等人，與人在公眾得出入之場所賭博，
    與意圖營利供給賭博場所或聚眾賭博罪，由他人賭博不同，
    應與刑法第二百六十八條構成要件不符，自難以此相繩，惟
    公訴人認此部分與前開論罪科刑部分，有想像競合之裁判上
    一罪關係，爰不另為無罪之諭知。
據上論斷，應依刑事訴訟法第二百九十九條第一項前段，電子遊
戲場業管理條例第二十二條、第十五條，刑法第十一條前段、第
二十八條、第二百六十六條第一項、第二項、第五十五條、第四
十一條第一項前段，刑法施行法第一條之一第一項、第二項前段
，判決如主文。
本案經檢察官乙○○到庭執行職務。
中　　華　　民　　國　　96　　年　 10 　　月　　12　　日
                  刑事第十四庭  法  官  劉逸成
上正本證明與原本無異。
如不服本判決，應於送達後十日內向本院提出上訴狀（須附繕本
），上訴於臺灣高等法院臺中分院。
上訴書狀如未敘述理由，應於上訴期間屆滿後20日內補提理由書
於本院。
                                書記官  高勳楠
中　　華　　民　　國　　96　　年　 10 　　月　　12　　日
附錄論罪科刑法條：
中華民國刑法第266條
在公共場所或公眾得出入之場所賭博財物者，處一千元以下罰金
。但以供人暫時娛樂之物為賭者，不在此限。
當場賭博之器具與在賭檯或兌換籌碼處之財物，不問屬於犯人與
否，沒收之。
電子遊戲場業管理條例第15條
未依本條例規定辦理營利事業登記者，不得經營電子遊戲場業。
電子遊戲場業管理條例第22條
違反第15條規定者，處行為人一年以下有期徒刑、拘役或科或併
科新台幣五十萬元以上二百五十萬元以下罰金。
